【裁判字號】    95,訴,1561
【裁判日期】    951110
【裁判案由】    毒品危害防制條例
【裁判全文】
臺灣彰化地方法院刑事判決              95年度訴字第1561號
公  訴  人  臺灣彰化地方法院檢察署檢察官
被      告  甲○○
上列被告因毒品危害防制條例案件，經檢察官提起公訴（95年度
毒偵字第3085號），被告於準備程序中就被訴事實為有罪之陳述
，經告知簡式審判程序之旨，並聽取公訴人、被告之意見後，由
本院合議庭裁定由受命法官獨任進行簡式審判程序，判決如下：
    主  文
甲○○施用第一級毒品，累犯，處有期徒刑拾月。扣案之注射
針筒壹支沒收。
    事  實
一、甲○○前因違反肅清煙毒條例案件，經臺灣嘉義地方法院以
    85年度訴字第147號判決有期徒刑5年6月確定，復因違反麻
    醉藥品管理條例案件，經本院以85年度易字第548號判決有
    期徒刑7月確定，合併定應執行刑有期徒刑5年10月，與違反
    肅清煙毒條例等前案之殘刑有期徒刑1年4月6日接續執行，
    於民國89年4月25日假釋出監付保護管束，又因案遭撤銷假
    釋，再入監執行殘刑有期徒刑2年9月10日，於94年11月28日
    執行完畢。另因施用第一級毒品海洛因案件，經本院裁定令
    入戒治處所施以強制戒治，嗣於92年5月2日經本院裁定停止
    戒治，所餘戒治期間付保護管束，並於92年11月27日期滿未
    經撤銷，視為執行完畢釋放，且經臺灣彰化地方法院檢察署
    檢察官以92年度戒毒偵字第593、594號為不起訴處分確定。
    詎仍未戒除毒癮，於前開強制戒治執行完畢釋放後之5年內
    ，復基於施用第一級毒品海洛因之犯意，於95年7月9日上午
    8時許，在其位於彰化縣二林鎮○○里○○路3號之住家，以
    針筒注射方式，施用第一級毒品海洛因1次。嗣於95年7月13
    日15時15分許，在其上址住處查獲，並扣得注射針筒1支、
    凡寧玻璃瓶2只、美那水玻璃瓶1只及空香菸盒1個，且經警
    採尿送驗結果，呈嗎啡陽性反應，始悉上情。
二、案經彰化縣警察局二林分局報告臺灣彰化地方法院檢察署
    檢察官偵查起訴。
    理  由
一、本案被告甲○○所犯係死刑、無期徒刑、最輕本刑為3年以
    上有期徒刑以外之罪，其於準備程序就前揭被訴事實為有罪
    之陳述，經受命法官告知簡式審判程序之旨，並聽取其與公
    訴人之意見後，本院認無不得或不宜改依簡式審判程序進行
    之處，爰依刑事訴訟法第273條之1第1項、第284條之1，裁
    定本案由受命法官獨任進行簡式審判程序，合先敘明。
二、上開事實，業據被告甲○○於本院準備程序及審理時坦承不
    諱，其經警採尿送驗結果，呈第一級毒品海洛因於人體代謝
    後之嗎啡陽性反應乙節，有彰化縣警察局二林分局委託檢驗
    尿液代號與真實姓名對照認證表、詮昕科技股份有限公司濫
    用藥物尿液檢驗報告各1紙附卷可稽，足徵被告前開任意性
    自白與事實相符。被告前因施用第一級毒品海洛因案件，經
    本院裁定令入戒治處所施以強制戒治，嗣於92年5月2日經本
    院裁定停止戒治，所餘戒治期間付保護管束，並於92年11月
    27日期滿未經撤銷，視為執行完畢釋放，且經臺灣彰化地方
    法院檢察署檢察官以92年度戒毒偵字第593、594號為不起訴
    處分確定等情，亦有臺灣高等法院被告前案紀錄表、臺灣彰
    化地方法院檢察署刑案資料查註紀錄表各1份附卷可佐，本
    案事證明確，被告於強制戒治執行完畢釋放後，5年內再犯
    施用第一級毒品海洛因之犯行，洵堪認定，應予依法論科。
三、核被告所為，係犯毒品危害防制條例第10條第1項之施用第
    一級毒品罪。被告持有海洛因進而施用，其持有之低度行為
    應為施用之高度行為所吸收，不另論罪。被告前因違反肅清
    煙毒條例案件，經臺灣嘉義地方法院以85年度訴字第147號
    判決有期徒刑5年6月確定，復因違反麻醉藥品管理條例案件
    ，經本院以85年度易字第548號判決有期徒刑7月確定，合併
    定應執行刑有期徒刑5年10月，與違反肅清煙毒條例等前案
    之殘刑有期徒刑1年4月6日接續執行，於89年4月25日假釋出
    監付保護管束，又因案遭撤銷假釋，再入監執行殘刑有期徒
    刑2年9月10日，於94年11月28日執行完畢，有臺灣高等法院
    被告前案紀錄表、臺灣彰化地方法院檢察署刑案資料查註紀
    錄表各1份在卷可考，其於5年內故意再犯本件有期徒刑以上
    之罪，應依刑法第47條第1項之規定，論以累犯，並加重其
    刑。爰審酌被告施用第一級毒品，經強制戒治後，仍不知戒
    惕，一再施用，無視於毒品對於自身健康之戕害及國家對於
    杜絕毒品犯罪之禁令，不知戒除惡習，惡性非輕，然念及坦
    承犯行，態度良好，其施用毒品並無危害他人及施用之次數
    等一切情狀，量處如主文所示之刑，以示懲儆。扣案之注射
    針筒1支，為被告所有供施用第一級毒品海洛因之用，業據
    被告坦承在卷，爰依刑法第38條第1項第2款之規定宣告沒收
    。至扣案之凡寧玻璃瓶2只、美那水玻璃瓶1只及空香菸盒1
    個雖係被告所有，然該3只玻璃瓶係供被告注射安眠藥之用
    、空香菸盒1個係被告抽完香菸後順手丟棄在旁乙情，亦經
    被告供述明確，此外亦無證據證明係屬被告供本件施用毒品
    所用之物，且非屬違禁物，爰均不另宣告沒收。
三、公訴意旨另以：被告於95年6月9日上午8時許亦有施用第一
    級毒品海洛因之犯行，而認此部分與前開有罪科刑之施用海
    洛因部分，有實質上一罪關係，因認被告此部分行為亦涉犯
    毒品危害防制條例第10條第1項之施用第一級毒品罪嫌。惟
    按犯罪事實應依證據認定之，無證據不得認定犯罪事實；又
    不能證明被告犯罪者，應諭知無罪之判決，刑事訴訟法第15
    4條第2項及第301條第1項分別定有明文。又按被告之自白，
    不得作為有罪判決之唯一證據，仍應調查其他必要之證據，
    以察其是否與事實相符，刑事訴訟法第156條第2項定有明文
    。經查，被告於偵查中雖陳稱其於95年6月9日上午8時許有
    施用海洛因等語，惟按施用毒品尿液中排出最長時限，受施
    用劑量、施用方式、個人體質及其代謝情況等因素影響，因
    個案而異，一般可檢出最長時間海洛因服用後2至4天一節，
    有行政院衛生署管制藥品管理局92年12月2日管檢字第09200
    09990號函可參，而被告供承其有在95年7月9日上午8時許施
    用第一級毒品海洛因，是上開詮昕科技股份有限公司之濫用
    藥物尿液檢驗報告，亦僅能作為被告該次施用毒品事實之補
    強證據，並進一步認定被告此部分自白確與事實相符，就被
    告逾此部分之前揭自白，則乏積極證據足資認定，自無從逕
    為不利被告之認定。然公訴人認此部分與上述經本院認定有
    罪部分有實質上一罪關係，本院爰不另為無罪之諭知，附此
    敘明。
據上論斷，應依刑事訴訟法第273條之1第1項、第299條第1項前
段，毒品危害防制條例第10條第1項，刑法第11條、第47條第1項
、第38條第1項第2款，判決如主文。
本案經檢察官郭玄義到庭執行職務。
中    華    民    國    95    年    11    月    10    日
                  刑事第二庭      法  官  尚安雅
以上正本證明與原本無異。
如不服本判決，應於送達後10日內向本院提出上訴狀 (須附繕本
)。
中    華    民    國    95    年    11    月    13    日
                                  書記官  廖建興
附錄本案論罪科刑法條全文：
毒品危害防制條例第10條
施用第一級毒品者，處 6 月以上 5 年以下有期徒刑。
施用第二級毒品者，處 3 年以下有期徒刑。


司法院資訊處製作；財團法人民間司法改革基金會備份。
